【裁判字號】    98,台上,3945
【裁判日期】    980709
【裁判案由】    違反毒品危害防制條例
【裁判全文】
最高法院刑事判決            九十八年度台上字第三九四五號
上  訴  人  甲○○
            丙○○
共      同
選任辯護人  侯勝昌律師
            陳正男律師
            朱淑娟律師
上  訴  人  乙○○
上列上訴人等因違反毒品危害防制條例案件，不服台灣高等法院
高雄分院中華民國九十八年二月十七日第二審判決（九十七年度
上訴字第一七一七號，起訴案號：台灣高雄地方法院檢察署九十
六年度偵字第二六０六七、二七一一０、三一四九一＜原判決漏
載上列二案號＞號），提起上訴，本院判決如下：
    主  文
上訴駁回。
    理  由
按刑事訴訟法第三百七十七條規定：上訴於第三審法院，非以判
決違背法令為理由，不得為之。是提起第三審上訴，應以原判決
違背法令為理由，係屬法定要件，如果上訴理由書狀並未依據卷
內訴訟資料，具體指摘原判決不適用何種法則或如何適用不當，
或所指摘原判決違法情事，顯與法律規定得為第三審上訴理由之
違法情形，不相適合時，均應認其上訴為違背法律上之程式，予
以駁回。本件原審經審理結果，認為上訴人甲○○販賣第二級毒
品甲基安非他命未遂；上訴人乙○○分別與丙○○、已判決確定
共同被告鍾思齊（已經原審判處罪刑確定）共同販賣第一級毒品
海洛因之犯行罪證明確，因而撤銷第一審關於乙○○被訴於民國
九十六年七月十三日販賣海洛因；及上訴人丙○○部分均諭知無
罪之判決，改判論乙○○、丙○○共同販賣第一級毒品罪，曾錦
昌累犯，處有期徒刑拾陸年；丙○○處有期徒刑拾伍年貳月；並
均為相關從刑之諭知。另維持第一審論處乙○○以如原判決附表
（下稱附表）一所示之販賣第一級毒品罪刑（均累犯，其中附表
一編號６部分為未遂犯）；以及論處甲○○以販賣第二級毒品，
未遂罪，處有期徒刑陸年陸月部分之判決，駁回檢察官及乙○○
、甲○○各該部分在第二審之上訴。並就乙○○所處主刑部分定
應執行有期徒刑參拾年。已詳敘調查、取捨證據之結果及憑以認
定犯罪事實之心證理由。從形式上觀察，原判決並無足以影響判
決結果之違法情形存在。
一、甲○○上訴意旨略以：(一)、原判決認定甲○○所為係犯毒品
危害防制條例第四條第二項、第六項之販賣第二級毒品未遂犯行
，惟於檢察官起訴卻認定係犯同條例第四條第一項之販賣第一級
毒品犯行，二者犯意及毒品種類均不同，難謂犯罪事實具同一性
，原判決所為認定，漏未審酌販賣海洛因與甲基安非他命行為間
有無高低度之階段關係，即有違誤。又原審變更檢察官起訴法條
，卻未踐行刑事訴訟法第九十五條罪名告知之程序，此並經甲○
○及辯護人於原審予以指摘，仍未予處理，亦有違誤。(二)、依證
人林錦連於警詢、偵查中所述，足見其係為買入安非他命，始與
甲○○聯絡，甲○○對於林錦連欲向其購買安非他命一事並不知
悉，且依甲○○及同案被告乙○○、鍾思齊，及證人林錦連、黃
小鳳所述，益足認甲○○當日係託人轉交塑身衣予林錦連，並非
託交甲基安非他命，甲○○與林錦連間無買賣毒品之合意，況林
錦連、黃小鳳作證當時均因案服刑中，並無串證之可能，乙○○
、鍾思齊、甲○○等人亦斷無串證之虞，其等上開所述，應足採
信，原判決未予詳查，而為不利於甲○○之認定，有違論理法則
，亦有判決不載理由之違法。(三)、原判決先認甲○○與林錦連間
買賣甲基安非他命已達成合意，嗣又認其間交易毒品之態樣「以
兩或錢計算，亦與常情不同」；另甲○○所置放之物並非林錦連
所欲購買之甲基安非他命，難認甲○○就此有持有之行為，原判
決不察，所為認定，有判決理由矛盾之違法。(四)、原判決事實及
理由均記載甲○○以0000000000號行動電話聯絡毒品販賣事宜，
惟主文內並未諭知沒收，容有違誤。(五)、甲○○之辯護人曾於原
審爭執：林錦連警詢所述屬傳聞證據，應無證據能力等情，原判
決遽認甲○○未表示異議，顯與卷內資料不符。又林錦連於警詢
及偵查中，均未經具結而為陳述，原判決將之採為判決基礎，亦
有違誤。(六)、黃小鳳與林錦連間係涉及同性愛情之朋友，原判決
認林錦連不會因懷疑黃小鳳與甲○○間有關係，即誣指甲○○涉
案，顯與經驗法則不符。(七)、林錦連所為關於購毒之金額及次數
、其至甲○○住處之次數、當日所欲購買之標的為何等陳述，其
內容前後不一，原判決未予詳查，有判決不備理由及應於審判期
日調查之證據而未予調查之違法。(八)、依當日轉交物品予林錦連
之鍾思齊所述：九十六年四、五月間，伊僅販賣毒品予陳昆妙、
陳文綜二人，伊沒有向甲○○拿過毒品等語，足見甲○○並未透
過鍾思齊轉交毒品予林錦連，原判決未再傳喚林錦連、鍾思齊二
人到庭對質詰問，有應於審判期日調查之證據而未予調查之違法
云云。惟按：(一)、刑事訴訟法第三百條所稱得就起訴之犯罪事實
變更檢察官所引適用之法條，係指法院於不妨害事實同一之範圍
內，得自由認定事實，適用法律而言。檢察官起訴犯罪事實一之
(三)，指：「甲○○於九十六年四月二十一日凌晨三時許，在高雄
市鼓山區，販賣新台幣（下同）六萬六千元之海洛因予林錦連」
，而涉犯販賣第一級毒品罪嫌云云。原判決已說明：甲○○販賣
甲基安非他命未遂，所為係犯販賣第二級毒品未遂罪，公訴事實
認甲○○係販賣第一級毒品海洛因，核與卷證不符，惟其基本社
會事實相同，縱令起訴書所載毒品之種類，因公訴人之誤認而有
所差異，亦無礙其犯罪事實之同一性，仍得自由認定事實，爰變
更起訴法條等旨（見原判決第二十四、二十五頁）。且原審於審
判期日除已依刑事訴訟法第九十五條規定，告知甲○○關於起訴
書所記載之犯罪事實及所犯法條外，並告知經變更之罪名。甲○
○對於變更後之販賣第二級毒品未遂罪名，已知所防禦，原審並
已就該罪名之構成要件為實質之調查，給予甲○○適當辯論之機
會，有原審九十八年一月二十日審判筆錄在卷可按（見原審卷第
二一三、二一四、二四六頁），於上訴人防禦權之行使並無妨礙
，上訴意旨，執以指摘，要難認係適法之第三審上訴理由。(二)、
刑事訴訟法有關傳聞法則及例外之規定（第一百五十九條至第一
百五十九條之五），如條文已明定得為證據者（如第一百五十九
條之一第一項），或依規定原則上有證據能力，且當事人未抗辯
其有例外否定證據能力之情形者，即無庸就其如何具有證據能力
而為說明。同法第一百五十九條之一第二項規定：「被告以外之
人於偵查中向檢察官所為之陳述，除顯有不可信之情況者外，得
為證據。」已揭示被告以外之人於偵查中向檢察官所為之陳述，
原則上為有證據能力，僅於顯有不可信之情況，始例外否定其得
為證據。是被告如未主張顯有不可信之情況時，檢察官自無從就
無該例外情形而為舉證，法院亦無庸在判決中說明無例外情形存
在之必要；僅於被告主張有例外情形而否定其得為證據時，法院
始須就有無該例外情形予以調查審認。查證人林錦連於偵查中向
檢察官所為之陳述，原則上具有證據能力，原判決未說明其無例
外不得作為證據之理由，揆諸上開說明，亦無違法可言。上訴意
旨執此指摘，尚非合法之第三審上訴理由。(三)、採證認事，乃事
實審法院之職權，其對證據證明力之判斷，如未違背經驗法則或
論理法則，復已敘述其憑以判斷之心證理由，即不能任意指為違
法；又證人之陳述有部分前後不符時，究竟何者為可採，法院仍
得本其自由心證予以斟酌，非謂一有不符或矛盾，即應認其全部
均為不可採信。原判決業已依憑證人林錦連於偵查中所證，暨甲
○○以0000000000號行動電話與林錦連所持行動電話0000000000
號於九十六年四月二十一日二時四十八分之通訊監察譯文等相關
證據資料，本於調查所得心證，綜合研判，敘明其認定甲○○有
本件犯行之依據及理由。又證人林錦連前後供述雖非始終一致，
於第一審改稱「通聯內容是向甲○○買塑身衣，之前會說買安非
他命，是因懷疑男友與甲○○有關係，為報復她才那樣說」云云
；證人黃小鳳於原審亦證稱：伊與林錦連之間不是一般的朋友關
係，而是涉及愛情上的朋友，伊曾留下甲○○的電話，此事為林
錦連知悉，二人為此事吵得很厲害等語。然原判決業已依據調查
證據之結果，說明其取捨之理由，核與採證法則並無違背，不得
任意指摘，而資為合法之第三審上訴理由。又雖甲○○之辯護人
於原審已爭執林錦連警詢所述屬傳聞證據，應無證據能力等情，
原判決以甲○○未表示異議，而為相反認定，並引用證人林錦連
於警詢之陳述，資為認定甲○○有罪之證據之一，雖有瑕疵。然
原判決並非單憑前揭被告以外之人於審判外之陳述為判決之基礎
。上訴意旨復未說明除去上開證據，原判決即不能為同一事實之
認定，故原判決此部分之瑕疵，難謂於判決有所影響，依刑事訴
訟法第三百八十條之規定，仍不得為合法之第三審上訴理由。(四)
、刑事訴訟法第三百七十九條第十款所稱之應於審判期日調查之
證據，係指客觀上為法院認定犯罪事實及適用法律基礎之證據而
言。又證人已由法官合法訊問，且於訊問時予當事人詰問之機會
，其陳述明確別無訊問之必要者，不得再行傳喚，同法第一百九
十六條定有明文。證人林錦連業於偵查及第一審具結作證甚詳，
並由甲○○於第一審進行詰問程序。甲○○於原審復未聲請傳喚
該證人到庭作證，有原審卷可稽，且原判決並未引用共同被告即
證人鍾思齊之證述為甲○○不利之認定。上訴意旨援引鍾思齊所
述：九十六年四、五月間，伊僅販賣毒品予陳昆妙、陳文綜二人
，伊沒有向甲○○拿過毒品等語，資為甲○○並未透過鍾思齊轉
交毒品予林錦連之辯解，並指摘原審未再傳喚林錦連與鍾思齊二
人到庭對質詰問，有應於審判期日調查之證據而未予調查之違法
云云，自非適法之第三審上訴理由。(五)、刑事訴訟之上訴制度，
其允許受不利益判決之被告得為上訴，乃在許其為自己之利益，
請求上級法院救濟而設，故被告不得為自己之不利益而提起上訴
。上訴意旨主張原判決事實及理由均記載甲○○以0000000000號
行動電話聯絡毒品販賣事宜，惟主文內並未諭知沒收，容有違誤
云云，顯與被告為自己利益請求救濟之上訴制度本旨相違，其上
訴自非合法。
二、丙○○上訴意旨略稱：(一)、原判決未說明丙○○警詢筆錄較
審判中陳述如何「具有較可信之特別情況」，與鈞院九十四年度
台上字第二六七七號判決意旨有違，且依第一審法院於九十七年
三月十日勘驗警詢錄音帶結果顯示，員警之詢問，語氣高昂、激
動，充斥著不雅字語，亦難認「具有較可信之特別情況」，原判
決遽認丙○○警詢所述具有證據能力，即有違誤。(二)、丙○○於
警詢之初即否認販毒，稱九十六年七月十三日是賣車，嗣後雖承
認所謂「車子」係指毒品，惟表示是以像禮盒之紙袋裝著，伊沒
有看到其內之物品；於檢察官訊問有無販毒時，亦僅被動的答稱
「有」，丙○○上開所述內容並非一致，又丙○○既僅看到一只
禮盒紙袋，未見紙袋內為何物，原判決未說明理由即遽認紙袋內
物品即為海洛因，有判決不備理由之違法。另丙○○於偵查中先
表示因與乙○○有過節，才稱乙○○有販毒等語，原判決未說明
不予採納之理由，亦有判決不備理由之違法。(三)、證人即同案被
告乙○○與丙○○於第一審審理中，關於賣車之總價、中間人之
佣金、價金交付之次數及數額等內容，均供述相符，原判決未說
明不採取乙○○所為有利於丙○○之證詞之理由，有判決不備理
由之違法。(四)、觀諸卷附通訊監察譯文，並無乙○○及丙○○談
論其等共同販賣毒品予不詳姓名成年男子之內容，檢察官亦無法
證明上開通訊監察譯文中提及之「車子」即指第一級毒品海洛因
，足見乙○○與丙○○間談話內容確係針對車子買賣事宜，原判
決就此未予說明，有判決不備理由之違法。(五)、依丙○○於第一
審審理中所述，其於九十六年七月十三日因車子保險桿有刮痕要
重新烤漆，且因對方僅給付五十七萬元，尚有六十八萬元未付，
始未交車予對方，尚符常理，原判決未說明不予採納之理由，有
判決不備理由之違法。又原審對於丙○○所述六十八萬元交予乙
○○之妹，及車號0425-PG之BMW牌自小客車過戶予李穗哲名下等
情，未再傳喚乙○○之妹及李穗哲到庭查證，即遽為不利於丙○
○之認定，亦有應於審判期日調查之證據而未予調查之違法。(六)
、卷附通訊監察譯文中，縱有毒品交易之訊息、代號或暗語，且
其內容語意隱諱或不合常理，然既查無確實事證，自難以該通訊
監察譯文作為犯罪之證據。又被告不利於己之供述，倘無補強證
據足資佐證，亦難據為不利於被告之認定。原判決之採證認事，
有違無罪推定及嚴格證明法則等語。惟按：(一)、刑事訴訟法第一
百五十九條之二規定：「被告以外之人於檢察事務官、司法警察
官或司法警察調查中所為之陳述，與審判中不符時，其先前之陳
述具有較可信之特別情形，且為證明犯罪事實存否所必要者，得
為證據。」係以被告以外之人於司法警察（官）調查中之陳述，
性質上屬傳聞證據，原則上不認其具證據能力。原判決引用丙○
○以被告身分於警詢之自白，資為犯罪之論證，自不受上揭條文
之規範。上訴意旨執以指摘，自非合法上訴理由。(二)、原判決犯
罪事實二之(十一)認定丙○○與乙○○基於意圖販賣海洛因營利之犯
意聯絡，於九十六年七月十三日，丙○○承乙○○之命，駕駛小
客車搭載綽號「哥仔」之成年男子，攜帶以紙袋包裝之海洛因，
至桃園縣楊梅鎮○○○路，於當日下午四時三十七分許，以一百
二十五萬元價格共同販賣予駕駛休旅車前來之不詳成年男子，交
易完成後，丙○○交付七萬元予綽號「哥仔」之人，將餘款一百
十八萬元交付予乙○○之犯行，業已依憑丙○○於警詢及偵查中
之自白，互核一致；丙○○嗣於第一審羈押庭訊問時，亦供稱：
有交海洛因，但我沒有拿到費用，沒有約定給多少費用等語。依
乙○○所持用0000000000號行動電話與丙○○所持用0000000000
號行動電話，於同年七月十三日通訊監察譯文記載內容觀之，其
等雖僅言車子之買賣，並未直接談及販賣毒品各情，惟查販毒者
為避免被監聽查緝，每以代號作為通話內容，且丙○○於警詢中
已供稱：「那台車子」就是指毒品；於偵查中結證：「（提示同
年七月十三日十六時三十七分譯文）那是那袋東西要賣一百二十
五萬元，『哥仔』叫我打電話問的，乙○○說要賣一百二十五萬
元」、「（提示同年七月十三日下午八時五分譯文）我打電話給
乙○○表示我把事情做好，我要把錢交給他」等情明確。再參諸
同年九月五日上午十一時十分許，經警搜索乙○○位於高雄市○
○○路六五九號五樓住處，在電梯口將乙○○攔下，即在其身上
所攜紙袋中扣得其所有之塊狀海洛因八包（共淨重283.79公克）
及其包裝袋總重22.79 公克及預備供包裝販賣海洛因所用之夾鏈
袋一包等相關資料，憑以認定丙○○犯罪之論證。對於丙○○於
審理時改稱：乙○○叫伊載「哥仔」去桃園賣車，車子是登記伊
之名字云云；乙○○辯稱：該車係伊買的，也是伊在使用，但登
記在丙○○名下，當天係請丙○○去賣車云云，認均係卸責之詞
，殊無足取，於理由內依憑調查所得之證據，詳加指駁。所為論
斷，核無違反客觀存在之證據法則。上訴意旨任意指摘原判決理
由不備及採證違背證據法則云云，自非適法之第三審上訴理由。
(三)、刑事訴訟法第一百六十三條規定揭櫫當事人調查證據主導權
之大原則，法院於當事人主導之證據調查完畢後，認為事實未臻
明瞭仍有待釐清時，始得斟酌具體個案之情形，予以裁量是否補
充介入調查。證據如與發見真實不具關連性者，法院未為無益之
調查，即不能指為有應調查而不予調查之違法。經查，原審已就
認定丙○○有本件犯行之依據及理由，並說明丙○○上揭辯解，
如何不足採之理由。本件並無不明瞭之情形；且丙○○於原審既
未聲請傳訊證人即乙○○之妹及李穗哲，則原審未依職權傳訊，
仍於原判決犯罪事實二之(十一)認定丙○○與乙○○共同販賣海洛因
之論證不生影響。此屬法院職權調查證據裁量權之適法行使，究
與應於審判期日調查之證據而未予調查之違法情形有別，不得資
為合法之第三審上訴理由。
三、乙○○上訴意旨略以：(一)、原判決事實二之(十一)認定買賣標的
物係由乙○○交予丙○○，惟起訴書中，關於此部分事實則記載
為係丙○○向綽號「哥仔」之男子拿取海洛因，是原判決所認定
之事實不在起訴範圍內，逕行審判，容有違誤。(二)、附表一編號
６諭知乙○○共同販賣第一級毒品，未遂，累犯，處有期徒刑十
五年四月，惟附表一編號１至５、７至９部分，關於既遂犯之宣
告刑則均為「有期徒刑十五年二月」，量刑有違比例原則。(三)、
原判決事實二之(七)雖載明乙○○先與陳昆妙聯絡，惟於理由中確
未敘明其憑以認定之依據，有判決不備理由之違法；原判決事實
二之(九)記載，乙○○以0000000000號行動電話與陳昆妙之000000
0000號行動電話聯絡，於理由乙之一之(三)中，則認定陳昆妙以市
內電話00－0000000號與鍾思齊之0000000000 號行動電話聯絡，
是原判決事實與理由欄，關於此部分之記載不相一致，有判決理
由矛盾之違法。(四)、原判決理由雖認乙○○對於事實二之(二)至(五)
及(七)、(九)部分之犯行均供承不諱，惟此與陳昆妙於警詢稱伊向綽
號「兄仔」之人購買約三次各為二千元之毒品海洛因等語不符，
且乙○○於原審僅承認販賣海洛因三次予陳昆妙。再參酌九十六
年四月十二日之監聽譯文，無陳昆妙確實到達交易地點之紀錄，
又互核乙○○與陳昆妙之供述，乙○○自承之販毒時間僅有同年
四月十二日下午六時二十六分許及同年月十三日下午四時許之二
時段等情，原判決未詳予認定，即遽為不利於乙○○之認定，有
判決理由矛盾之違法。(五)、原判決理由乙之三、(二)中，認定「扣
案之行動電話0000000000號壹支及SIM 卡均屬被告乙○○所有」
，惟於卷附扣押物品目錄中，未見上開行動電話及SIM 卡，原判
決此部分認定與卷內資料不符，有判決理由矛盾之違法云云。惟
按：(一)、法院於不妨害事實同一範圍，得自由認定事實，適用法
律。本件檢察官起訴書犯罪事實欄一之部分，以「乙○○於九
十六年七月十三日，命丙○○向綽號『哥仔』男子拿取海洛因，
於當日下午四時三十七分，攜至桃園縣楊梅鎮○○○路，以一百
二十五萬元價格共同販賣予駕駛休旅車前來之不詳男子，交易完
成後，丙○○交付七萬元予『哥仔』，交付餘款一百十八萬元予
乙○○」。原判決犯罪事實二之(十一)認定「乙○○、丙○○基於意
圖販賣海洛因營利之犯意聯絡，於九十六年七月十三日，丙○○
承乙○○之命，駕駛小客車搭載名籍不詳綽號『哥仔』之成年男
子，攜帶以紙袋包裝之海洛因，至桃園縣楊梅鎮○○○路，於當
日下午四時三十七分許，以一百二十五萬元價格共同販賣予駕駛
休旅車前來之不詳名籍成年男子，交易完成後，丙○○交付七萬
元予『哥仔』，將餘款一百十八萬元交付予乙○○」等情，依上
揭說明，於法並無不合。上訴意旨以原判決該部分所認定之事實
不在起訴範圍內，自非可取。(二)、證據之取捨及犯罪事實之認定
，乃事實審法院之職權，苟其取捨，不違背經驗法則或論理法則
，不得任意指為違法；又證據之證明力如何，由事實審法院本於
確信自由判斷之，此項自由判斷之職權行使，苟係基於吾人日常
生活之經驗，而未違背客觀上應認為確實之定則，又已敘述其何
以為此判斷之理由者，亦不容漫指為違法，而據為適法之第三審
上訴理由。原判決犯罪事實二之(二)至(五)及(七)、(九)即乙○○與已定
讞之鍾思齊共同販賣海洛因予陳昆妙部分，業已依憑乙○○於第
一審之自白（見第一審卷第一宗第一五二頁、第三宗第一八六頁
）及共同被告鍾思齊於第一審供承販賣海洛因予陳昆妙等情不諱
，並援用證人陳昆妙於警詢、偵查中證述向乙○○購買海洛因之
情節（見第二六０六七號偵查卷第一宗第四十五至四十九頁、第
二宗第五十八至五十九頁），復參諸陳昆妙以行動電話00000000
00、0000000000號或市內電話00－0000000 號與乙○○所持（鍾
思齊亦曾持用）行動電話0000000000號聯絡；或乙○○以所持行
動電話0000000000號與鍾思齊所持行動電話0000000000號聯絡之
通訊監察譯文，據以認定乙○○與鍾思齊共同販賣海洛因予陳昆
妙共六次之事實，並說明：依上開監聽譯文所示，陳昆妙與乙○
○之通話雖未提及毒品，且多有陳昆妙要還多少錢之詞，但鍾思
齊於第一審已供稱與陳昆妙間買賣海洛因之暗號為「借錢」，借
一千表示要買一千元之海洛因（見第一審卷第二宗第四十五頁）
，再衡以通訊監察譯文前後內容，無論交付之次數或另謂「我人
很難過」、「四百元今晚再補給你」等語，二人通話目的顯非所
謂朋友還錢。再依一般社會大眾之認知，買賣毒品係非法交易，
以電話聯絡毒品交易，為恐遭通訊監察而被緝獲，均以晦暗不明
之用語來表達交易毒品金額、數量、交付地點等重要資訊，益見
上開通聯內容係談論海洛因之買賣事宜無訛。所為論斷，核無違
反客觀存在之證據法則。上訴意旨任意指摘原判決有理由不備、
理由矛盾之違法云云，自非適法之第三審上訴理由。至於原判決
引用乙○○之自白，未載明係指其第一審之自白，有欠周全。另
原判決援用陳昆妙於警詢供述向乙○○購買海洛因，未說明其全
部陳述意旨並非僅指購買三次（見第二六０六七號偵查卷第一宗
第四十五至四十九頁），亦嫌簡略。然均不足以動搖其判決之結
果，仍不得為合法之第三審上訴理由。(三)、量刑之輕重，係屬事
實審法院得依職權自由裁量之事項，苟於量刑時，已依行為人之
責任為基礎，並斟酌刑法第五十七條各款所列情狀，而未逾越法
定範圍，又未濫用其職權，即不得遽指為違法。原判決關於附表
一編號１至７、９部分，維持第一審量刑時，已依上揭規定，審
酌乙○○素行非佳，為謀不法利益而販賣毒品，助長毒品氾濫，
戕害他人健康，減損勞動生產力，影響社會層面至深；乙○○為
鍾思齊之叔父，於本件犯行係居於主導操控之角色等一切情狀，
予以綜合考量；並衡酌乙○○上開共同販賣海洛因部分，倘處以
法定最低度刑之無期徒刑，依社會一般觀念及法律情感仍嫌過重
，其犯罪之情狀尚堪憫恕，乃就其所犯除附表一編號６販毒未遂
之該次，依未遂犯之規定減輕其刑外，其餘附表一編號１至５、
７至９部分，均依刑法第五十九條規定酌減其刑，既未逾越法定
刑度，又未濫用自由裁量之權限，上訴意旨，單純就科刑輕重而
為爭執，亦不得執為合法之第三審上訴理由。(四)、乙○○所持用
行動電話0000000000號及SIM 卡縱未扣案，原判決理由乙之三、
(二)誤載為「扣案」（見原判決第二十七頁），而有瑕疵，然與判
決結果不生影響，尚不得執為上訴第三審之理由。
四、其餘上訴意旨，經核係置原判決所為明白論斷於不顧，仍持
已為原判決指駁之陳詞再事爭辯，及對於事實審法院取捨證據與
自由判斷證據證明力之職權行使，並就與判決本旨無關之枝節事
項，徒以自己之說詞，任意指摘，難認已符合首揭法定之第三審
上訴要件。其等上訴均違背法律上之程式，俱應予駁回。
據上論結，應依刑事訴訟法第三百九十五條前段，判決如主文。
中    華    民    國  九十八  年    七    月    九    日
                      最高法院刑事第九庭
                          審判長法官  邵  燕  玲
                                法官  李  伯  道
                                法官  孫  增  同
                                法官  李  英  勇
                                法官  許  錦  印
      本件正本證明與原本無異
                                      書  記  官
中    華    民    國  九十八  年    七    月   十五   日
                                                      Ｑ


司法院資訊處製作；財團法人民間司法改革基金會備份。
